---
title: 'Ejercicios sobre LaTeX, R y Markdown' 
subtitle: "*Juan Gabriel Gomilla & María Santos*"
date: "*30/12/2018*"
output: pdf_document
---
# Instrucciones

En primer lugar, debéis reproducir este documento tal cual está. Necesitaréis instalar MiKTeX y Texmaker.

A continuación de cada pregunta, tenéis que redactar vuestras respuestas de manera correcta y argumentada, indicando qué hacéis, por qué, etc. Si se os pide utilizar instrucciones de `R`, tendréis que mostrarlas todas en chunks

El objetivo de esta tarea es que os familiaricéis con los documentos Markdown, las fórmulas en \LaTeX\ y los chunks de `R`. Y, de lo más importante, que os acostumbréis a explicar lo que hacéis en cada momento.

# Preguntas

## Pregunta 1

Realizad los siguientes productos de matrices siguiente en `R`:
$$ A \cdot B$$
$$ B \cdot A$$ 
$$(A \cdot B)^t$$
$$B^t \cdot A$$ 
$$(A \cdot B)^{-1}$$
$$A^{-1} \cdot B^t$$
donde

$$A=\begin{pmatrix} 1 & 2 & 3 & 4\\4 & 3 & 2 & 1\\0 & 1 & 0 & 2\\3 & 0 & 4 & 0\end{pmatrix}\ \ \ \   B = \begin{pmatrix} 4 & 3 & 2 & 1\\0 & 3 & 0 & 4\\1 & 2 & 3 & 4\\0 & 1 & 0 & 2\end{pmatrix}$$
Finalmente, escribe haciendo uso de \LaTeX\ el resultado de los dos primeros productos de forma adecuada.

## Solución

### Creamos la  matriz A:
```{r}
v1 = c(1,2,3,4,4,3,2,1,0,1,0,2,3,0,4,0)
A = matrix(v1, nrow=4, byrow = T)
A
```

### Creamos la matriz B:
```{r}
v2 = c(4,3,2,1,0,3,0,4,1,2,3,4,0,1,0,2)
B = matrix(v2, nrow=4, byrow = T)
B
```
### Realizamos las operaciones:

Operación $A \cdot B$:

```{r}
A%*%B
```

En \LaTeX:
$$A\cdot B=\begin{pmatrix} 7 & 19 & 11 & 29\\18 & 26 & 14 & 26\\0 & 5 & 0 & 8\\16 & 17 & 18 & 19\end{pmatrix}$$

Operación $B \cdot A$:

```{r}
B%*%A
```

En \LaTeX:
$$B\cdot A=\begin{pmatrix} 19 & 19 & 22 & 23\\24 & 9 & 22 & 3\\21 & 11 & 23 & 12\\10 & 3 & 10 & 1\end{pmatrix}$$

Operación $(A \cdot B)^t$:

Usamos la funcion t() para calcular la transpuesta.
```{r}
t(A%*%B)

```

Operación $B^t \cdot A$:

Usamos la funcion t() para calcular la transpuesta.
```{r}
t(B)%*%A

```

Operación $(A \cdot B)^{-1}$:

Usamos la función solve() para calcular la inversa.
```{r}
solve(A%*%B)
```



Operación $A^{-1} \cdot B^t$:
```{r}
solve(A)%*%t(B)

```

## Pregunta 2

Considerad en un vector los números de vuestro DNI y llamadlo $\mathtt{dni}$. Por ejemplo, si vuestro DNI es 54201567K, vuestro vector será
$$ dni = (5,4,2,0,1,5,6,7)$$
$\cdot$

Definid el vector en `R`. Calculad con `R` el vector $\mathtt{dni}$ al cuadraro, la raíz cuadrada del vector $\mathtt{dni}$ y, por último, la suma de todas las cifras del vector $\mathtt{dni}$.

Finalmente, escribid todos estos vectores también a \LaTeX

## Solución

### Definimos el vector $\mathtt{dni}$:
```{r}
dni= c(4,6,5,1,1,3,4,4)
dni
```

En \LaTeX:
$$ dni = (4,6,5,1,1,3,4,4)$$

### Calculamos el vector $\mathtt{dni}$ al cuadrado:
```{r}
sapply(dni, FUN = function(x){x^2})
```

En \LaTeX:
$$ dni = (16,36,25,1,1,9,16,16)$$

### Calculamos la raíz cuadrada del vector $\mathtt{dni}$:
```{r}
sapply(dni, FUN = function(x){sqrt(x)})
```

En \LaTeX:
$$ dni = (2.000000,2.449490,2.236068,1.000000,1.000000,1.732051,2.000000,2.000000)$$

### Suma de todas las cifras del vector $\mathtt{dni}$:
```{r}
sum(dni)
```

En \LaTeX:
$$ dni = 28$$

## Pregunta 3

Considerad el vector de las letras de vuestro nombre y apellido. Llamadlo $\mathtt{name}$. Por ejemplo, en mi caso sería
$$ nombre = (M,A,R,I,A,S,A,N,T,O,S)$$
$\cdot$

Definid dicho vector en `R`. Calculad el subvector que solo contenga vuestro nombre. Calculad también el subvector que solo contenga vuestro apellido. Ordenadlo alfabéticamente. Cread una matriz con este vector.

Redactad todos vuestros resultados y utilizad \LaTeX cuando pertoque.

## Solución

### Definimos el vector $\mathtt{name}$:
```{r}
name = c("C","H","R","I","S","T","I","A","N","M","A","T","O","S")
name
```

En \LaTeX:
$$ name = (C,H,R,I,S,T,I,A,N,M,A,T,O,S)$$

### Calculando el subvetor que solo contenga vuestro nombre:
```{r}
name[c(1,2,3,4,5,6,7,8,9)]
```

En \LaTeX:
$$ name = (C,H,R,I,S,T,I,A,N)$$

### Calculando el subvetor que solo contenga vuestro apellido:

Se usará la función lenght() para calcular última posición del vector y operar con ella.
```{r}
name[c(length(name)-4,length(name)-3,length(name)-2, length(name)-1, length(name))]
```


En \LaTeX:
$$ name = (M,A,T,O,S)$$

### Ordenando alfabéticamente:

Aplicamos la función sort()
```{r}
sort(name)
```

En \LaTeX:
$$ name = (A,A,C,H,I,I,M,N,O,R,S,S,T,T)$$

### Creando una matriz con el vector $\mathtt{name}$:
```{r}
matriz_name = matrix(name, ncol = 2)
matriz_name
```

En \LaTeX:
$$name =\begin{pmatrix} C & A\\H & N\\R & M\\I & A\\S & T\\T & O\\I & S\end{pmatrix}$$